【裁判字號】    90,交訴,126
【裁判日期】    901213
【裁判案由】    遺棄
【裁判全文】
臺灣屏東地方法院刑事判決                          九十年度交訴字第一二六號
    公  訴  人  臺灣屏東地方法院檢察署檢察官
    被      告  甲○○
右列被告因遺棄案件，經檢察官提起公訴（九十年度偵字第四一二七號），本院判決
如左：
     主  文
甲○○駕駛動力交通工具肇事，致人受傷而逃逸，處有期徒刑陸月，如易科罰金，以
參佰元折算壹日。
    事  實
一、甲○○未考領自小客車之駕駛執照，竟於民國九十年六月一日十五時許，駕駛車
    牌號碼Ｆ六—九二四三號自小客車，沿台二十六線由恆春往南灣方向行駛，途經
    台二十六線二十公里二百五十公尺處，因疏未注意車前狀況，貿然自內側車道往
    外側車道超車，不慎自後方擦撞乙○○所駕駛之車牌號碼ＦＲＲ—五二二號重機
    車，致乙○○人車倒地而受有頭部外傷併腦震盪、左肩擦傷及四肢多處擦傷等傷
    害（此部分未據告訴）。詎甲○○駕駛上開交通工具肇事，致乙○○受傷，竟未
    停車查看協助，明知乙○○受有上開傷勢，既未親自或召請他人救助乙○○，亦
    未報警處理，即駕車加速逃逸，嗣為警循線查獲。
二、案經屏東縣警察局恆春分局報請臺灣屏東地方法院檢察署檢察官偵查起訴。
    理  由
一、訊據被告甲○○矢口否認有何肇事逃逸之犯行，辯稱：我當時急著要回家並不知
    道有發生擦撞，並非故意逃離現場，且經車主通知後，即迅速前往醫院探親被害
    人云云。
二、經查：被告甲○○於上開時地駕駛前揭自小客車由內側車道快速超越外側車的中
    南客運後擦撞被害人乙○○所駕駛之前揭機車後，致使乙○○人車倒地，乙○○
    倒地後翻滾數次，而機車也滑行達二十二公尺長，且被告所駕駛前揭自小客車的
    右側前車門，也有明顯的擦痕等情，亦有道路交通事故調查表一紙及車損照片六
    幀附卷可稽。足證被告發生車禍時，擦撞甚為明顯，被告辯稱不知道發生擦撞，
    顯係事後卸責之詞，不足採信。次查被告肇事後，速度很快的駛離現場，使在後
    駕車的李玉雲，見被告未停車救助，以時速七十公里追緝時，被告也很快不見蹤
    影等情，亦據證人李玉雲到庭證述明確。綜上所述，本件事證明確，被告犯行堪
    以認定。
三、核被告所為，係犯刑法第一百八十五條之四肇事逃逸罪。爰審酌被告素行、被害
    人所受之傷害、及肇事後已與被害人達成和解，及其犯後態度等一切情狀，量處
    如主文所示之刑，並諭知易科罰金之折算標準。
據上論斷，應依刑事訴訟法第二百九十九條第一項前段，刑法第一百八十五條之四、
第四十一條第一項前段，罰金罰鍰提高標準條例第二條，判決如主文。
中      華      民      國九十      年      十二     月   十三    日
                                          法  官    羅森德
右正本證明與原本無異。
對於本判決如有不服應於收受送達後十日內向本院提出上訴書狀上訴於台灣高等法院
高雄分院並按他造當事人之人數附具繕本。
                                          書記官    謝天祥
中      華      民      國      九十      年      十二     月   十七   日


司法院資訊處製作；財團法人民間司法改革基金會備份。
